【裁判字號】    95,聲,1623
【裁判日期】    950516
【裁判案由】    停止執行
【裁判全文】
臺灣臺北地方法院民事裁定              95年度聲字第1623號
聲  請  人   乙○○
訴訟代理人  王國傑律師
上列聲請人與相對人甲○○間聲請停止執行事件，本院裁定如下
：
    主  文
聲請駁回。
聲請程序費用由聲請人負擔。
    理  由
一、按強制執行程序開始後，除法律另有規定外，不停止執行。
    有回復原狀之聲請，或提起再審或異議之訴，或對於和解為
    繼續審判之請求，或提起宣告調解無效之訴、撤銷調解之訴
    ，或對於許可強制執行之裁定提起抗告時，法院因必要情形
    或依聲請定相當並確實之擔保，得為停止強制執行之裁定。
    債務人、繼受人或占有人，主張公證法第13條第1項之公證
    書有不得強制執行之事由提起訴訟時，受訴法院得因必要情
    形，命停止執行，但聲請人陳明願供擔保者，法院應定相當
    之擔保額，命停止執行。發票人主張本票係偽造、變造者，
    於前條裁定送達後二十日內，得對執票人向為裁定之法院提
    起確認之訴。發票人證明已依前項規定提起訴訟時，執行法
    院應停止強制執行。但得依執票人聲請，許其提供相當擔保
    ，繼續強制執行，亦得依發票人聲請，許其提供相當擔保，
    停止強制執行。發票人主張本票債權不存在而提起確認之訴
    不合於第一項之規定者，法院依發票人聲請，得許其提供相
    當並確實之擔保，停止強制執行，強制執行法第18條、非訟
    事件法第195條及公證法第13條分別定有明文。
二、本件聲請意旨略以：聲請人與相對人就本院95年度執字第1
    號事件之執行數額有爭執，已向本院具狀起訴。相對人並不
    能向聲請人及本院執行處確認其主張不當得利之數額，聲請
    人自難依債之本旨為給付。又本件執行事件查封之財產一旦
    遭拍賣，即難以回復原狀，為此聲請願供擔保，請准裁定於
    本院95年度執字第1號強制執行事件，於聲請人提起之上開
    訴訟判決確定前，停止執行云云。
三、查聲請人雖於本院所提起之訴訟為請求確認被告依臺灣士林
    地方法院92年度訴字第501號確定判決所得對原告主張之不
    當得利債權，自93年11月30日或94年5月14起債權不存在，
    業據調取本院95年度訴字第5628號卷宗核閱屬實。然聲請人
    所主張之事實，均與上開停止強制執行之規定不符。
四、從而，本件聲請，尚屬無據，應予駁回。
五、爰裁定如主文。
中    華    民    國    95    年    5     月    16    日
                  臺灣臺北地方法院民事第三庭
                          法  官  黃書苑
以上正本係照原本作成。
如對本裁定抗告須於裁定送達後10日內向本院提出抗告狀，並繳
納抗告費新臺幣1,000元。
中    華    民    國    95    年    5     月    16    日
                          書記官  趙郁涵


司法院資訊處製作；財團法人民間司法改革基金會備份。
